{"present": {"1 Singular": {"Affirmative": "broidim", "Question": "an mbroidim?", "Negative": "n\u00ed bhroidim"}, "2 Singular": {"Affirmative": "broideann t\u00fa", "Question": "an mbroideann t\u00fa?", "Negative": "n\u00ed bhroideann t\u00fa"}, "3 Singular": {"Male": {"Affirmative": "broideann s\u00e9", "Question": "an mbroideann s\u00e9?", "Negative": "n\u00ed bhroideann s\u00e9"}, "Female": {"Affirmative": "broideann s\u00ed", "Question": "an mbroideann s\u00ed?", "Negative": "n\u00ed bhroideann s\u00ed"}}, "1 Plural": {"Compressed": {"Affirmative": "broidimid", "Question": "an mbroidimid?", "Negative": "n\u00ed bhroidimid"}, "Extended": {"Affirmative": "broideann muid", "Question": "an mbroideann muid?", "Negative": "n\u00ed bhroideann muid"}}, "2 Plural": {"Affirmative": "broideann sibh", "Question": "an mbroideann sibh?", "Negative": "n\u00ed bhroideann sibh"}, "3 Plural": {"Affirmative": "broideann siad", "Question": "an mbroideann siad?", "Negative": "n\u00ed bhroideann siad"}, "Passive": {"Affirmative": "broidtear", "Question": "an mbroidtear?", "Negative": "n\u00ed bhroidtear"}}, "future": {"1 Singular": {"Affirmative": "broidfidh m\u00e9", "Question": "an mbroidfidh m\u00e9?", "Negative": "n\u00ed bhroidfidh m\u00e9"}, "2 Singular": {"Affirmative": "broidfidh t\u00fa", "Question": "an mbroidfidh t\u00fa?", "Negative": "n\u00ed bhroidfidh t\u00fa"}, "3 Singular": {"Male": {"Affirmative": "broidfidh s\u00e9", "Question": "an mbroidfidh s\u00e9?", "Negative": "n\u00ed bhroidfidh s\u00e9"}, "Female": {"Affirmative": "broidfidh s\u00ed", "Question": "an mbroidfidh s\u00ed?", "Negative": "n\u00ed bhroidfidh s\u00ed"}}, "1 Plural": {"Compressed": {"Affirmative": "broidfimid", "Question": "an mbroidfimid?", "Negative": "n\u00ed bhroidfimid"}, "Extended": {"Affirmative": "broidfidh muid", "Question": "an mbroidfidh muid?", "Negative": "n\u00ed bhroidfidh muid"}}, "2 Plural": {"Affirmative": "broidfidh sibh", "Question": "an mbroidfidh sibh?", "Negative": "n\u00ed bhroidfidh sibh"}, "3 Plural": {"Affirmative": "broidfidh siad", "Question": "an mbroidfidh siad?", "Negative": "n\u00ed bhroidfidh siad"}, "Passive": {"Affirmative": "broidfear", "Question": "an mbroidfear?", "Negative": "n\u00ed bhroidfear"}}, "past": {"1 Singular": {"Affirmative": "bhroid m\u00e9", "Question": "ar bhroid m\u00e9?", "Negative": "n\u00edor bhroid m\u00e9"}, "2 Singular": {"Affirmative": "bhroid t\u00fa", "Question": "ar bhroid t\u00fa?", "Negative": "n\u00edor bhroid t\u00fa"}, "3 Singular": {"Male": {"Affirmative": "bhroid s\u00e9", "Question": "ar bhroid s\u00e9?", "Negative": "n\u00edor bhroid s\u00e9"}, "Female": {"Affirmative": "bhroid s\u00ed", "Question": "ar bhroid s\u00ed?", "Negative": "n\u00edor bhroid s\u00ed"}}, "1 Plural": {"Compressed": {"Affirmative": "bhroideamar", "Question": "ar bhroideamar?", "Negative": "n\u00edor bhroideamar"}, "Extended": {"Affirmative": "bhroid muid", "Question": "ar bhroid muid?", "Negative": "n\u00edor bhroid muid"}}, "2 Plural": {"Affirmative": "bhroid sibh", "Question": "ar bhroid sibh?", "Negative": "n\u00edor bhroid sibh"}, "3 Plural": {"Compressed": {"Affirmative": "bhroid siad", "Question": "ar bhroid siad?", "Negative": "n\u00edor bhroid siad"}, "Extended": {"Affirmative": "bhroideadar", "Question": "ar bhroideadar?", "Negative": "n\u00edor bhroideadar"}}, "Passive": {"Affirmative": "broideadh", "Question": "ar broideadh?", "Negative": "n\u00edor broideadh"}}, "condi": {"1 Singular": {"Affirmative": "bhroidfinn", "Question": "an mbroidfinn?", "Negative": "n\u00ed bhroidfinn"}, "2 Singular": {"Affirmative": "bhroidfe\u00e1", "Question": "an mbroidfe\u00e1?", "Negative": "n\u00ed bhroidfe\u00e1"}, "3 Singular": {"Male": {"Affirmative": "bhroidfeadh s\u00e9", "Question": "an mbroidfeadh s\u00e9?", "Negative": "n\u00ed bhroidfeadh s\u00e9"}, "Female": {"Affirmative": "bhroidfeadh s\u00ed", "Question": "an mbroidfeadh s\u00ed?", "Negative": "n\u00ed bhroidfeadh s\u00ed"}}, "1 Plural": {"Compressed": {"Affirmative": "bhroidfimis", "Question": "an mbroidfimis?", "Negative": "n\u00ed bhroidfimis"}, "Extended": {"Affirmative": "bhroidfeadh muid", "Question": "an mbroidfeadh muid?", "Negative": "n\u00ed bhroidfeadh muid"}}, "2 Plural": {"Affirmative": "bhroidfeadh sibh", "Question": "an mbroidfeadh sibh?", "Negative": "n\u00ed bhroidfeadh sibh"}, "3 Plural": {"Compressed": {"Affirmative": "bhroidfid\u00eds", "Question": "an mbroidfid\u00eds?", "Negative": "n\u00ed bhroidfid\u00eds"}, "Extended": {"Affirmative": "bhroidfeadh siad", "Question": "an mbroidfeadh siad?", "Negative": "n\u00ed bhroidfeadh siad"}}, "Passive": {"Affirmative": "bhroidf\u00ed", "Question": "an mbroidf\u00ed?", "Negative": "n\u00ed bhroidf\u00ed"}}, "imper": {"1 Singular": {"Affirmative": "broidim!", "Negative": "n\u00e1 broidim!"}, "2 Singular": {"Affirmative": "broid!", "Negative": "n\u00e1 broid!"}, "3 Singular": {"Male": {"Affirmative": "broideadh s\u00e9!", "Negative": "n\u00e1 broideadh s\u00e9!"}, "Female": {"Affirmative": "broideadh s\u00ed!", "Negative": "n\u00e1 broideadh s\u00ed!"}}, "1 Plural": {"Compressed": {"Affirmative": "broidimis!", "Negative": "n\u00e1 broidimis!"}, "Extended": {"Affirmative": "broideadh muid!", "Negative": "n\u00e1 broideadh muid!"}}, "2 Plural": {"Affirmative": "broidig\u00ed!", "Negative": "n\u00e1 broidig\u00ed!"}, "3 Plural": {"Compressed": {"Affirmative": "broidid\u00eds!", "Negative": "n\u00e1 broidid\u00eds!"}, "Extended": {"Affirmative": "broideadh siad!", "Negative": "n\u00e1 broideadh siad!"}}, "Passive": {"Affirmative": "broidtear!", "Negative": "n\u00e1 broidtear!"}}, "pastConti": {"1 Singular": {"Affirmative": "bhroidinn", "Question": "an mbroidinn?", "Negative": "n\u00ed bhroidinn"}, "2 Singular": {"Affirmative": "bhroidte\u00e1", "Question": "an mbroidte\u00e1?", "Negative": "n\u00ed bhroidte\u00e1"}, "3 Singular": {"Male": {"Affirmative": "bhroideadh s\u00e9", "Question": "an mbroideadh s\u00e9?", "Negative": "n\u00ed bhroideadh s\u00e9"}, "Female": {"Affirmative": "bhroideadh s\u00ed", "Question": "an mbroideadh s\u00ed?", "Negative": "n\u00ed bhroideadh s\u00ed"}}, "1 Plural": {"Compressed": {"Affirmative": "bhroidimis", "Question": "an mbroidimis?", "Negative": "n\u00ed bhroidimis"}, "Extended": {"Affirmative": "bhroideadh muid", "Question": "an mbroideadh muid?", "Negative": "n\u00ed bhroideadh muid"}}, "2 Plural": {"Affirmative": "bhroideadh sibh", "Question": "an mbroideadh sibh?", "Negative": "n\u00ed bhroideadh sibh"}, "3 Plural": {"Compressed": {"Affirmative": "bhroidid\u00eds", "Question": "an mbroidid\u00eds?", "Negative": "n\u00ed bhroidid\u00eds"}, "Extended": {"Affirmative": "bhroideadh siad", "Question": "an mbroideadh siad?", "Negative": "n\u00ed bhroideadh siad"}}, "Passive": {"Affirmative": "bhroidt\u00ed", "Question": "an mbroidt\u00ed?", "Negative": "n\u00ed bhroidt\u00ed"}}, "subj": {"1 Singular": {"Affirmative": "go mbroide m\u00e9", "Negative": "n\u00e1r bhroide m\u00e9"}, "2 Singular": {"Affirmative": "go mbroide t\u00fa", "Negative": "n\u00e1r bhroide t\u00fa"}, "3 Singular": {"Male": {"Affirmative": "go mbroide s\u00e9", "Negative": "n\u00e1r bhroide s\u00e9"}, "Female": {"Affirmative": "go mbroide s\u00ed", "Negative": "n\u00e1r bhroide s\u00ed"}}, "1 Plural": {"Compressed": {"Affirmative": "go mbroidimid", "Negative": "n\u00e1r bhroidimid"}, "Extended": {"Affirmative": "go mbroide muid", "Negative": "n\u00e1r bhroide muid"}}, "2 Plural": {"Affirmative": "go mbroide sibh", "Negative": "n\u00e1r bhroide sibh"}, "3 Plural": {"Affirmative": "go mbroide siad", "Negative": "n\u00e1r bhroide siad"}, "Passive": {"Affirmative": "go mbroidtear", "Negative": "n\u00e1r bhroidtear"}}, "verbal noun": "broideadh", "verbal adjective": "broidte"}